【裁判字號】    98,訴,987
【裁判日期】    990618
【裁判案由】    分割共有物
【裁判全文】
臺灣臺南地方法院民事判決               98年度訴字第987號
原      告  甲○○
訴訟代理人  己○○
            丁○○
被      告  庚○○
訴訟代理人  丙○○
被      告  辛○○
            戊○○
            乙○○
            癸○○
            壬○○
上列當事人間請求分割共有物事件，經本院於民國99年6月2日言
詞辯論終結，判決如下：
    主  文
原告及被告庚○○、乙○○、癸○○、辛○○、壬○○共有坐落
臺南縣麻豆鎮○○○段五九Ｏ地號、地目田、面積三四Ｏ五平方
公尺之土地，准予分割如附圖甲案所示：編號五九Ｏ部分面積八
五一平方公尺之土地分歸被告癸○○、辛○○、壬○○取得，並
按附表一所示應有部分比例保持共有；編號五九Ｏ-Ａ部分面積
八五一平方公尺之土地分歸被告乙○○取得；編號五九Ｏ-Ｂ部
分面積八五一平方公尺之土地分歸被告庚○○取得；編號五九Ｏ
-C部分面積八五二平方公尺之土地分歸原告取得。
原告及被告庚○○、辛○○、戊○○共有坐落臺南縣麻豆鎮○○○段五九Ｏ之一地號、地目道、面積七七六平方公尺之土地，准
予分割如附圖甲案所示：編號五九Ｏ-一部分面積六七八平方公
尺之土地分歸原告及被告庚○○、戊○○、辛○○取得，並按附
表二所示應有部分比例保持共有；編號五九Ｏ-一Ａ部分面積九
八平方公尺之土地分歸原告取得。
原告應補償被告庚○○、辛○○、戊○○各新臺幣伍萬壹仟肆佰
伍拾元。
訴訟費用新臺幣參萬柒仟零壹元由兩造各按如附表一、二所示應
有部分比例負擔。
    事  實  及  理  由
壹、程序方面：
    被告乙○○未於最後言詞辯論期日到場，核無民事訴訟法第
    386條所列各款情形，爰依原告之聲請，由其一造辯論而為
    判決，合先敘明。
貳、實體方面：
一、本件原告起訴主張：
  (一)緣坐落臺南縣麻豆鎮○○○段590地號、地目田、面積3,405
    平方公尺、使用分區為特定農業區、使用地類別為農牧用地
    之土地（下稱系爭590地號土地）為原告（應有部分4分之1
    ）、被告庚○○（應有部分4分之1）、被告乙○○（應有部
    分4分之1）及被告癸○○（應有部分12分之1）、被告辛○○（應有部分12分之1）、被告壬○○（應有部分12分之1）
    等人所共有。系爭590地號土地於民國89年1月4日農業發展
    條例修正施行前之所有權人為訴外人即共有人李登旺、原告
    、被告庚○○、訴外人李香等4人，訴外人李登旺於96年8月
    21日將其應有部分贈與被告癸○○、辛○○、壬○○等3人
    ；訴外人李香於97年2月20日死亡，由其兒子即被告乙○○
    一人繼承，依農業發展條例第16條第1項第3、4款之規定，
    系爭590地號土地依法可得分割，且分割後之筆數將受限於
    修正前共有人之人數，即分割筆數限制為4筆。
  (二)又坐落臺南縣麻豆鎮○○○段590-1地號、地目道、面積776
    平方公尺、使用分區為特定農業區、使用地類別為交通用地
    之土地（下稱系爭590-1地號土地）為原告、被告庚○○、
    辛○○、戊○○等4人共有，每人應有部分各為4分之1。系
    爭590-1地號土地並未訂有不能分割之特約，亦無因物之使
    用目的不能分割之情事，系爭590-1地號土地依法可得分割
    且分割之筆數法令上並無限制，復因被告戊○○、辛○○對
    於系爭590-1地號土地上畸零地之部分，會有不讓原告使用
    之情形，會產生很多糾紛，所以原告還是主張系爭590-1地
    號土地要分割。又系爭590-1地號土地上除現有道路外之畸
    零地部分（即附圖甲案所示編號590-1A部分）之寬、深度詳
    如原告99年4月19日民事陳報狀所附之圖示情形，即A～B為
    4.4公尺、B～C為26.1公尺、C～E為5公尺、E～F為1.28公尺
    、F～D為3.55公尺、D～A為27.12公尺。
  (三)原告主張系爭590、590-1地號土地依附圖甲案之分割方案分
    割，將系爭590-1地號土地上如附圖甲案所示編號590-1A部
    分之畸零地全部分給原告，附圖甲案所示編號590-1部分之
    土地由原告及被告庚○○、辛○○、戊○○等全體共有人保
    持共有，且系爭590地號土地則分為4筆，分別由原告及被告
    庚○○、乙○○、癸○○、辛○○、壬○○取得，其中被告
    癸○○、辛○○、壬○○所取得之部分依原應有部分比例保
    持共有，詳如附圖甲案所示。在採取此分割方案（附圖甲案
    ）之情況下，原告願意針對系爭590-1地號土地上畸零地部
    分，對其他共有人補償土地價值差額。又原告不同意被告戊○○及辛○○於99年2月8日民事陳報狀提出之分割方案（如
    附圖乙案所示），因為同段590-3地號土地是原告所有，如
    果依被告辛○○、戊○○所提之附圖乙案，同段590-3地號
    土地的出入口會很小，出入口就是庭呈照片中兩個紅色地標
    的距離，原告希望能把系爭590-1地號土地上之畸零地（即
    附圖甲案所示編號590-1A部分）分給原告，原告願意現金補
    償其他共有人。就系爭590-1地號土地上目前現為道路使用
    之部分（面積678平方公尺，即如附圖甲案編號590-1部分）
    ，原告同意由全體共有人即原告、被告庚○○、辛○○、戊○○等人保持共有。且針對系爭590-1地號土地之分割，倘
    採取原告主張之分割方案，而有須由原告補償其他共有人之
    情形下，原告同意找補計算方式以土地公告現值加四成之方
    式計算找補金額。
  (四)並聲明：請求判決如主文第1、2項所示。
二、被告方面：
  (一)被告乙○○、癸○○、壬○○之聲明及陳述：
  1.被告同意就系爭590地號土地分割，也同意原告提出的分割
    方案（即附圖甲案）。
  2.並聲明：如主文第1項所示。
  (二)被告辛○○、戊○○之聲明及陳述：
  1.被告辛○○同意系爭590地號土地作分割，針對系爭590地號
    土地之分割方法，被告辛○○同意原告所提之分割方案（即
    附圖甲案）。
  2.被告辛○○、戊○○同意系爭590-1地號土地作分割，但被
    告辛○○、戊○○不同意原告對系爭590-1地號土地所提之
    分割方案（附圖甲案），而希望依被告辛○○、戊○○99年
    2月8日提出之分割方案即附圖乙案來分割。原告已於98年5
    月興建鐵皮屋，98年9月又在系爭590-1地號土地上畸零地西
    邊開挖化糞池，且在鐵皮屋西邊開放一大門通過系爭590-l
    地號土地上之畸零地。又被告戊○○和乙○○是親兄弟，被
    告乙○○所有系爭590地號土地出入口前3公尺之系爭590-1
    地號土地應由被告戊○○和辛○○保持共有，被告乙○○所
    有之系爭590地號土地才不致被堵住。而原告稱同段590-3地
    號土地入口狹窄難以出入，但實際上入口有3.4公尺，可由
    南49縣道用地出入，亦可供大貨車出入。被告辛○○與戊○○於畸零地南邊設有抽水馬達，並已在此耕作好幾十年，該
    畸零地應劃分為南北2部分，南方部分分由被告辛○○與戊○○共有，北方部分分由原告與被告庚○○共有。被告辛○○、戊○○要求將系爭590-l地號土地依附圖乙案之方式分
    割，即附圖乙案編號590-1A部分由被告辛○○及戊○○共同
    持有，編號590-1、590-1B部分由原告及被告庚○○共同持
    有。
  3.就系爭590-1地號土地上目前現為道路使用之部分（面積678
    平方公尺，即如附圖甲案所示編號590-1部分），被告辛○○、戊○○同意由全體共有人保持共有。且針對系爭590-1
    地號土地之分割，倘採取原告主張之分割方案（附圖甲案）
    ，而有須由原告補償其他共有人之情形下，被告辛○○、戊○○同意找補計算方式以土地公告現值加四成之方式計算找
    補金額。
  4.並聲明：系爭590地號、590-1地號土地准予分割如附圖乙案
    所示。
  (三)被告庚○○之聲明及陳述：
  1.伊同意分割，也同意原告提出的分割方案。伊不同意被告辛○○、戊○○提出之分割方案即附圖乙案，而且依照被告辛○○、戊○○所主張因被告戊○○和乙○○是親兄弟，被告
    乙○○所有系爭590地號土地出入口前3公尺之系爭590-1地
    號土地應由被告戊○○和辛○○保持共有，被告乙○○所有
    系爭590地號土地才不致被堵住，但是如果依照此方案，原
    告所有之同段590-3地號土地也是會被被告戊○○及辛○○
    共有之土地堵住，這樣也不合理。又如果依照被告辛○○、
    戊○○所提之附圖乙案，是把伊與原告分得的土地維持共有
    ，但伊並不同意保持共有，而且這樣也不符合分割後取得單
    獨所有權之意義。
  2.就系爭590-1地號土地上目前現為道路使用之部分（面積678
    平方公尺，即如附圖甲案所示編號590-1部分），伊同意由
    全體共有人保持共有。且針對系爭590-1地號土地之分割，
    倘採取原告主張之分割方案即附圖甲案，而有須由原告補償
    其他共有人之情形下，伊同意找補計算方式以土地公告現值
    加四成之方式計算找補金額。
  3.並聲明：如主文第1、2項所示。
三、本件經依民事訴訟法第270條之1第1項第3款規定，整理並協
    議兩造不爭執事項暨簡化爭點為：
  (一)兩造不爭執之事項：
  1.系爭590地號土地（面積3,405平方公尺、地目田）為原告（
    應有部分4分之1）、被告庚○○（應有部分4分之1）、被告
    乙○○（應有部分4分之1）及被告癸○○（應有部分12分之
    1）、辛○○（應有部分12分之1）、壬○○（應有部分12分
    之1）等人所共有。系爭590-1地號土地（面積776平方公尺
    、地目道）則為原告及被告庚○○、辛○○、戊○○等4人
    共有，每人應有部分各為4分之1，且系爭590-1地號土地上
    現有道路位置及面積即如臺南縣麻豆地政事務所99年3月29
    日土地複丈成果圖（即附圖甲案）所示編號590-1之部分、
    面積678平方公尺。又該複丈成果圖所示編號590-1A部分、
    面積98平方公尺之土地為畸零地，其寬度、深度即如原告
    99年4月19日具狀陳報之情形。
  2.兩造均同意對系爭590、590-1地號土地作分割。
  3.針對系爭590地號土地分割部分，被告庚○○、乙○○、癸○○、辛○○、壬○○等人均同意原告於本院99年2月10日
    審理中對98年10月28日民事陳報狀所提分割方案予以調整後
    之分割方案（即附圖甲案）。
  4.原告及被告庚○○、辛○○、戊○○等人均同意就系爭590-
    1地號土地上目前現為道路使用之部分（面積678平方公尺，
    即如附圖甲案所示編號590-1部分），由全體共有人保持共
    有。
  5.倘本院就系爭590-1地號土地之分割，採取原告主張之分割
    方案（附圖甲案），而有須由原告補償其他共有人之情形下
    ，原告及被告庚○○、辛○○、戊○○等人均同意找補計算
    方式以土地公告現值加四成之方式計算找補金額。
  (二)兩造之爭執事項：
  1.系爭590-1地號土地之分割，應採原告之分割方案（附圖甲
    案），抑或採被告辛○○、戊○○所提之分割方案（附圖乙
    案）？
  2.倘如採原告所提之分割方案（附圖甲案），則原告應補償其
    他共有人之金額為何？
四、茲就兩造之上開爭點，分述本院得心證之理由如下：
  (一)按各共有人，除法令另有規定外，得隨時請求分割共有物。
    但因物之使用目的不能分割或契約訂有不分割之期限者，不
    在此限，民法第823條第1項定有明文。查系爭590地號土地
    為原告、被告庚○○、被告乙○○及被告癸○○、辛○○、
    壬○○等人所共有；系爭590-1地號土地則為原告及被告庚○○、辛○○、戊○○等4人共有，各人之應有部分如附表
    一、二所示，系爭590地號土地地目為田地、系爭590-1地號
    土地地目為道路等情，業據原告提出系爭590、590-1地號土
    地登記第二類謄本、地籍圖謄本各1份附卷（見本院98年度
    營調字第44號卷第10-14頁）可參，並為被告所不爭執，又
    兩造並未訂有不分割之特約，亦無因物之使用目的不能分割
    之情形，且前經本院柳營簡易庭調解後，就分割之方法仍不
    能為一致之協議。從而，原告依上開規定，請求分割系爭59
    0、590-1地號土地，洵屬有據，自應准許。
  (二)次按共有物之分割，依共有人協定之方法行之。分割之方法
    不能協定決定者，法院得因任何共有人之請求，命為下列之
    分配：一、以原物分配於各共有人。但各共有人均受原物之
    分配顯有困難者，得將原物分配於部分共有人。二、原物分
    配顯有困難時，得變賣共有物，以價金分配於各共有人；或
    以原物之一部分分配於各共有人，他部分變賣，以價金分配
    於各共有人；以原物為分配時，如共有人中有未受分配，或
    不能按其應有部分受分配者，得以金錢補償之；以原物為分
    配時，因共有人之利益或其他必要情形，得就共有物之一部
    分仍維持共有，民法第824條第1項、第2項、第3項、第4項
    分別定有明文。又按分割共有物，以消滅共有關係為目的，
    法院裁判分割共有土地時，除因該土地內部分土地之使用目
    的不能分割（如需保留部分土地供為通行道路使用）或部分
    共有人仍願維持其共有關係，或部分當事人因繼承關係須就
    分得之土地保持公同共有者，應就該部分土地不予分割或准
    該部分共有人成立新共有關係外，應將土地分配於各共有人
    單獨所有（最高法院69年臺上字第1831號判例、92年度臺上
    字第1534號、91年度臺上字第407號判決意旨參照）。又按
    法院定共有物分割之方法，固可由法院自由裁量，惟應斟酌
    各共有人之意願、利害關係、共有物之性質、分割後之經濟
    效用及公共利益等為公平決定（最高法院81年度臺上字第16
    號、89年度臺上字第724號判決可資參照）。經查：
  1.就系爭590地號土地部分：
    查系爭590地號土地北臨系爭590-1地號土地目前已為縣道（
    南49號）之道路，該道路約12米寬，系爭590地號土地東邊
    的柚子園為被告癸○○、辛○○、壬○○分管之位置，柚子
    是被告辛○○所種植；而系爭590地號土地中央有鋼架鐵皮
    屋，係被告乙○○所建造使用，該鐵皮屋南邊也有種植柚子
    園；在被告乙○○所有之該鐵皮屋西邊為被告庚○○所分管
    種植之柚子園；系爭590地號土地最西邊有一棟鐵皮屋為原
    告管理所有，南邊有種植柚子園，系爭590地號土地有如上
    之分管使用特定位置等情，為兩造所不爭執，並業經本院於
    98年7月9日會同兩造及臺南縣麻豆地政事務所測量員至現場
    勘測屬實，並製有勘驗測量筆錄及土地複丈成果圖各1份在
    卷足稽，且有照片6幀附卷可佐（見本院98年度營調字第44
    號第55頁、第57至61頁）。依原告所提分割方案即附圖甲案
    所示，附圖甲案編號590部分面積851平方公尺由被告癸○○
    、辛○○、壬○○取得並由其3人依原應有部分比例保持共
    有；編號590-A部分面積851平方公尺由被告乙○○取得；編
    號590-B部分面積851平方公尺由被告庚○○取得；編號590-
    C部分面積852平方公尺由原告取得，互核系爭590地號土地
    上開勘測之土地現況可知，附圖甲案針對系爭590地號土地
    之分割方案實符合共有人原分管使用之位置，符合共有人目
    前對系爭590地號土地使用之最佳利益，且每筆分割而出之
    土地地形方正，均臨縣道，土地利用價值公平，又共有人即
    被告癸○○、辛○○、壬○○、乙○○、庚○○已於本院審
    理中就系爭590地號土地之分割方式，均表示同意採原告提
    出之附圖甲案，是本院認兩造主張將系爭590地號土地依附
    圖甲案所示之分割方法分割，實屬公平合理，爰准予分割如
    主文第1項所示。
  2.就系爭590-1地號土地部分：
  (1)再按所謂裁判分割，係法院基於公平之原則，決定適當之方
    法而分割共有物，不受當事人聲明之拘束，而所謂適當方法
    ，無非以參考各項法規，使土地分割後能作有效之利用。惟
    土地分割，如過細碎，則地塊畸零，形式不整，不合於經濟
    使用。其在市地，則無法建築整齊美觀舒適之房屋，對於公
    共衛生、公共安全與市容觀瞻，均有妨害；其在農地，則不
    適於農事耕作，對農業經濟及農業生產，均屬不利。我國土
    使用不經濟最要者，無過於土地細分，為防止此種弊端，最
    小單位面積，實有加以規定，並禁止其再為細碎分割之必要
    ，是以，本院審酌系爭590-1地號土地上除現有道路外之部
    分為畸零地（即附圖甲案編號590-1A部分），於土地使用用
    途及建築均有困難且土地價值不高，而同段590-3及590-2地
    號土地為原告所有，為避免土地過分細分造成零碎狀態及土
    地相鄰關係過於複雜，本院認該畸零地部分（即附圖甲案編
    號590-1A部分）不宜再予細分，可分歸由原告取得，再由原
    告金錢補償其他共有人，又系爭590-1地號土地上除該畸零
    地外之部分現既已為道路使用，為顧及共有人通行權之便利
    及土地利用之單純化，應認現有道路部分宜由共有人按應有
    部分比例保持共有，復參以原告及被告庚○○、辛○○、戊○○等人均同意就系爭590-1地號土地上目前現為道路使用
    之部分由全體共有人保持共有一情，堪認原告所提之附圖甲
    案之分割方式，實為妥適可採。
  (2)而觀以被告辛○○、戊○○所提之分割方案（即附圖乙案）
    ，其將附圖乙案編號590-1、590-1B部分由原告及被告庚○○取得並保持共有、編號590-1A部分則由被告辛○○及被告
    戊○○取得並保持共有，惟原告及被告庚○○已明確表示不
    同意被告辛○○、戊○○所提之附圖乙案分割方式，對附圖
    乙案將原告及被告庚○○分得之土地均保持共有一節不能接
    受等語，而揆諸前揭說明，分割共有物乃以消滅共有關係為
    目的，法院於裁判分割共有土地時，除因共有人之利益或其
    他必要情形（如需保留部分土地供為通行道路使用或部分共
    有人仍願維持其共有關係等情形）外，應將土地分配於各共
    有人單獨所有，以求土地所有權關係之單純化，否則土地分
    割即失其意義。基此，附圖乙案中將系爭590-1地號土地上
    畸零地部分一分為二，北方部分編號590-1B部分，南方部分
    納入編號590-1A部分，將土地利用用途已甚有限制且價值不
    高之畸零地再予細分，並將現為道路使用之部分分為編號59
    0-1、590-1A（其中有畸零地南方部分），對於共有人利用
    該現有道路而言實無利益及必要，且將徒增往後通行之糾紛
    ，況依此分割方案，系爭590-1地號土地分割後之每筆土地
    仍屬共有關係，與土地分割之目的有違，亦無保持每筆分出
    土地維持共有關係之必要性。復視之原告所有之同段590-3
    地號土地緊鄰系爭590-1地號土地，若採附圖乙案之分割方
    式，同段590-3地號土地南邊及西邊將完全緊鄰被告辛○○
    、戊○○所分得之附圖乙案所示編號590-1A部分，往後恐衍
    生通行權之糾紛，對原告及被告辛○○、戊○○均屬不利。
    綜此，被告辛○○、戊○○針對系爭590-1地號土地分割所
    提出之附圖乙案，顯悖於土地分割之目的，且與土地關係單
    純化之準則有違，亦不符合土地利用之經濟效益，甚不合理
    ，尚難憑採。
  (三)末按共有物之分割，以原物為分配時，如共有人中有不能按
    其應有部分受分配者，得以金錢補償之，民法第824條第3項
    定有明文。故法院裁判分割共有物，除應斟酌各共有人之利
    害關係，及共有物之性質外，尚應斟酌共有物之價格，倘共
    有人中有不能按其應有部分受分配，或所受分配之不動產，
    其價格不相當時，法院非不得命以金錢補償之（最高法院57
    年臺上字第2117號判例意旨參照）。本院認系爭590-1地號
    土地之分割方式應採原告所提出之附圖甲案為妥適可行，業
    經說明如上所述，而附圖甲案中針對系爭590-1地號土地乃
    將編號590-1部分面積678平方公尺分由原告及被告庚○○、
    辛○○、戊○○取得並按原應有部分比例（各4分之1）保持
    共有，將編號590-1A部分面積98平方公尺分由原告單獨取得
    ，則被告庚○○、辛○○、戊○○等3人就附圖甲案所示編
    號590-1A部分均不能按其應有部分（各4分之1）受分配，依
    前開規定，取得附圖甲案所示編號590-1A部分單獨所有權之
    原告應以金錢補償予被告庚○○、辛○○、戊○○。又原告
    及被告庚○○、辛○○、戊○○均同意倘本院就系爭590-1
    地號土地之分割，採取原告主張之分割方案（附圖甲案），
    而有須由原告補償其他共有人之情形下，找補計算方式以土
    地公告現值加四成之方式計算找補金額，而本件系爭590-1
    地號土地公告現值為每平方公尺新臺幣（下同）1,500元，
    此有系爭590-1地號土地之土地謄本在卷可稽，以每平方公
    尺公告現值加四成即2,100元（即1,5001.4＝2,100元）之
    價格計算補償，是依此計算，原告應補償被告庚○○、辛○○、戊○○之金額各為51,450元（即2,100元984＝51,4
    50元）。
五、綜上所述，系爭590、590-1地號土地依其使用目的並非不能
    分割，共有人間亦無不能分割之約定，然迄今未能協議分割
    ，又本院審酌系爭土地之現有使用狀況、對外通行問題、位
    置、兩造分割之利益及意願等一切情狀，認原告主張如附圖
    甲案之分割方案符合土地分割之經濟效用及共有人全體之利
    益，堪認係適當、公允之分割方法。從而，原告本於共有人
    之資格，起訴請求就系爭土地予以分割，即屬正當，應予准
    許，本院因而准分割系爭土地如主文第1、2項所示。又因分
    割後原告就附圖甲案所示編號590-1A分得之土地單獨取得所
    有權，且原告較原應有部分所分得之面積價值為高，故原告
    應補償被告庚○○、辛○○、戊○○等人各51,450元，爰判
    決如主文第3項所示。
六、本件判決基礎已臻明確，兩造其餘之攻擊防禦方法及訴訟資
    料經本院斟酌後，核與判決結果不生影響，無一一論述之必
    要，併予敘明。
七、末按法院為終局判決時，應依職權為訴訟費用之裁判；又因
    共有物分割涉訟，由敗訴當事人負擔訴訟費用顯失公平者，
    法院得酌量情形命勝訴之當事人負擔其一部，民事訴訟法第
    87條第1項、第80條之1亦有明文。查本件第一審裁判費11,7
    91元，加計土地分割複丈費13,600元（原告預繳8,770元、7
    ,620元，被告辛○○、戊○○預繳8,820元）後，核其訴訟
    費用額確定為37,001元（11,791＋8,820＋8,770＋7,620＝3
    7,001）。本件兩造係因系爭土地無法協議分割而涉訟，本
    院雖准原告之請求而分割系爭土地，然分割方法係本院考量
    全體共有人之利益後依職權所為之決定，原告既為共有人之
    一，亦同受其利，若全由敗訴當事人負擔訴訟費用，顯失公
    平，爰審酌兩造於系爭土地之應有部分比例，依民事訴訟法
    第80條之1規定，命勝訴之原告亦負擔部分之訴訟費用，且
    按兩造應有部分比例分擔訴訟費用，併予確定如主文第4項
    所示。
八、據上論結，本件原告之訴為有理由，依民事訴訟法第385條
    第1項前段、第78條、第80條之1、第85條第1項但書、第87
    條第1項，判決如主文。
中    華    民    國    99    年    6    月     18    日
                  民事第一庭     法  官  黃聖涵
以上為正本係照原本作成。
如對本判決上訴，須於判決送達後20日內向本院提出上訴狀（須
附繕本）。
中    華    民    國    99    年    6    月     18    日
                                 書記官  朱小萍
    附表一：
  （系爭謝厝寮段590地號土地、面積3405平方公尺）
  ┌────┬─────┬─────────────┐
  │姓  名  │應有部分  │應有部分比例分擔訴訟費用  │
  │        │          │（單位：新臺幣）          │
  ├────┼─────┼─────────────┤
  │甲○○  │4分之1    │7,142元                   │
  ├────┼─────┼─────────────┤
  │庚○○  │4分之1    │7,142元                   │
  ├────┼─────┼─────────────┤
  │癸○○  │12分之1   │2,381元                   │
  ├────┼─────┼─────────────┤
  │辛○○  │12分之1   │2,381元                   │
  ├────┼─────┼─────────────┤
  │壬○○  │12分之1   │2,380元                   │
  ├────┼─────┼─────────────┤
  │乙○○  │4分之1    │7,142元                   │
  └────┴─────┴─────────────┘
    附表二：
  （系爭謝厝寮段590-1地號土地、面積776平方公尺）
  ┌────┬─────┬─────────────┐
  │姓  名  │應有部分  │應有部分比例分擔訴訟費用  │
  │        │          │（單位：新臺幣）          │
  ├────┼─────┼─────────────┤
  │甲○○  │4分之1    │2,109元                   │
  ├────┼─────┼─────────────┤
  │庚○○  │4分之1    │2,108元                   │
  ├────┼─────┼─────────────┤
  │辛○○  │4分之1    │2,108元                   │
  ├────┼─────┼─────────────┤
  │戊○○  │4分之1    │2,108元                   │
  └────┴─────┴─────────────┘

司法院資訊處製作；財團法人民間司法改革基金會備份。
